# 卖出看跌期权后续计量

提问人：eeeelson 时间：2022-07-08 18:33:08
20X2年 3 月 31 日，本公司卖出看跌期权，收取期权费 30 万。约定期权持有人有权在20X2年 12 月 31 日，以6.2的汇率用人民币向本公司购入 1000 万美元外汇。假设 3 月 31 日、 6 月 30 日、 12 月 31日汇率为6.25、6.3、6.4。 12 月 31 日，本公司按约定交付 1000 万美元，取得 6200 万人民币。
卖出看跌期权，以收到的期权费作为交易性金融负债的初始计量金额，后续公允价值变动计入损益。公允价值变动理论上应每月计量和确认，至少应在每次对外提供财务报表的资产负债表日（如上市公司为每季度末）确认公允价值变动损益。
想请教下该期权在 3 月 31 日、 6 月 30 日、 12 月 31 日的公允价值如何计量？
如果，本公司有无限展期权，会计上又怎么处理？

回答人：chenyiwei
期权公允价值的计量可参考《中审众环研究 2020 》之“问题4-1-3（远期外汇合约是否可以采用套期会计核算）”中所述的远期合约公允价值计量，只不过期权的公允价值不可能为负数，最多减到零为止。

提问人：eeeelson 时间：2022-07-12 11:36:40
谢谢陈版，案例我看了。
在没有展期权的情况下，我理解是您说的这个案例执行。
但是现在客户有无限的展期权。而且管理层目前估计，如果美元汇率不下到期权约定的汇率之下，他们是会一直行使展期权，为之付出的代价就是将该标的的 1000 万美元锁定在该银行。
这样的权利，是否会影响期权的公允价值判断，因为根据管理层的意愿，这份合同到期之时，就是该期权价值为 0 之时（即期汇率低于约定汇率）。

回答人：chenyiwei
应该会影响公允价值计量，但具体建议咨询此方面专业人士。